# 房地产行业利息资本化问题

提问人：elyna_johnson 时间：2014-02-14 18:05:42
公司是房地产开发企业，借入一笔专门借款用于开发。假如金额是 10 亿。 后来，公司取得关联方的委托借款，借款协议说明是用于归还这笔银行借款。银行借款归还后，这笔委托借款的利息还可以资本化吗？ 公司是旧会计准则，从准则角度好像这笔借款已经不是专门借款了，也不能资本化了。
求陈老师指点~

回答人：chenyiwei
http://bbs.esnai.com/forum.php?m ... 115&pid=7037040

提问人：xmqdp 时间：2014-02-15 11:03:16
旧会计准则借款费用不允许存货（房地产开发企业开发之产品）资本化。

回答人：chenyiwei
理解不恰当。虽然旧准则下的借款费用准则不适用于房地产业务，但财会[1998]66号文和财基字[1999]74号文对此都有规定。